【裁判字號】    89,易,215
【裁判日期】    890818
【裁判案由】    竊盜
【裁判全文】
臺灣彰化地方法院刑事判決                          八十九年度易字第二一五號
    公  訴  人  臺灣彰化地方法院檢察署檢察官
    被      告  戊○○
右列被告因竊盜案件，經檢察官提起公訴 (八十八年度偵字第九二０六號、第一一０
八九號)，本院判決如左：
    主    文
戊○○連續竊盜，處有期徒刑肆月。
    事    實
一、戊○○曾於民國八十四年間因肅清煙毒條例等案件，經台灣高等法院台中分院判
    處應執行有期徒刑三年十月確定，於八十六年六月二十五日假釋出獄（該假釋嗣
    經撤銷，現執行殘刑中），乃基於意圖為自己不法之所有之概括犯意，先於八十
    八年八月十日下午三時許，在彰化縣大村鄉○○村○○○路二八五巷二之一號附
    近，竊取年昇工業股份有公司（下簡稱年昇公司）所有之車牌號碼ＫＡＹ－４１
    ６號機車，得手後據為己有使用，嗣於八十八年八月三十一日晚上十時許，戊○○騎乘該機車附載其女友甲○○，由彰化縣員林鎮行駛至南投縣草屯鎮訪友，行
    抵南投縣草屯鎮○○路一一一一之三號其友人乙○○租屋處，為警以手提電腦查
    悉該機車係贓車，乃予進入盤查，戊○○、甲○○見狀隨即逃逸，甲○○逃避不
    及為警捕獲，戊○○則逃至草屯鎮○○路三十七號前，見丁○○所有之車牌號碼
    ＪＳＬ－４０３號紅色機車之鑰匙仍插於電門上，乃基於同上犯意，予發動竊取
    得手據為己有，嗣於八十八年十一月二十七日凌晨零時三十分許，戊○○騎乘上
    開竊得之車牌ＪＳＬ－４０３號紅色機車，行經彰化縣員林鎮○○路○段六五四
    號前，行跡可疑，為警當場查獲。
二、案經南投縣警察局草屯分局報告臺灣南投地方法院檢察署檢察官呈請台灣高等法
    院檢察署檢察長核轉台灣彰化地方法院檢察署檢察官；暨彰化縣警察局員林分局
    報請同署檢察官偵查起訴。
    理    由
一、訊據被告戊○○坦承於上開時地竊取車牌ＪＳＬ－４０３號紅色機車及為警查獲
    之事實，核與被害人丁○○指陳失竊情節相符，且有失竊機車照片一張、車輛竊
    盜查詢報表及贓物領據各一紙附卷可證，被告此部分犯行，堪予認定。
二、另訊據被告矢口否認竊取車牌ＫＡＹ－４１６號綠色機車犯行，辯稱係一不詳姓
    名綽號「阿才（或阿財）」男子借給被告云云。惟查，上開車牌車牌ＫＡＹ－４
    １６號機車，確係被害人年昇公司所有，並於八十八年八月十日下午三時許，在
    彰化縣大村鄉○○○路二八五巷二之一號失竊，屬失竊之贓物，此經陳世民於警
    訊供述無誤，且有車輛失竊查詢表、贓物領據各一紙可稽，而被告駕駛該機車附
    載甲○○，為警查覺係贓車而於南投縣草屯鎮○○路一一一一之三號附近予查獲
    ，捕獲為被告搭載之甲○○，被告當場逃逸等情，業經警員洪慶民於本院結證屬
    實。又被告自承不知道該綽號「阿才（阿財）」之人真實姓名、住居所，與他在
    電動玩具店認識，該人說借用多久均無關云云，顯與常情不符。且被告於偵查中
    稱：係於八十八年三月初，在彰化縣員林鎮東山之東山廟，向「阿才」借用云云
    ，與甲○○於台灣屏東地方法院檢察署檢察官代訊問中稱：機車係被告向綽號「
    豬頭」借的，於被查獲前數月，在被告家裏借給被告的云云，互不符合，且均與
    該機車失竊時間係八十八年八月十日一節不符合。堪信被告所辯，應係事後卸責
    之詞，不足採信，其此部分犯行，亦堪以認定。
三、核被告所為，係犯刑法第三百二十條第一項之竊盜罪。其先後二次犯行，時間緊
    接，均係行竊他人機車，堪信犯意概括，犯罪構成要件復相同，為連續犯，應論
    以一罪，並依法加重其刑。爰審酌被告犯罪之動機、目的、手段、所生之危害及
    犯罪後之態度等一切情狀，量處如主文所示之刑，以示懲儆。
四、八十九年度偵字第三０七號（台灣南投地方法檢察署八十八年度偵字第五三一一
    號移轉管轄）移送併案部分略謂：被告於八十八年八月三十一日十五時，在彰化
    縣花壇鄉長春村福德巷七之十四號被害人丙○○住宅內，行竊被害人屋內手錶二
    只、金項鍊一條、邁士洗面皂一瓶、香菸七包、張國成身分證一張，因認被告同
    涉有竊盜罪嫌。惟查，上開物品，係於八十八年八月三十一日晚上十時許，在南
    投縣草屯鎮○○路一一一一之三號乙○○（現由台灣台中地方法院審理中，以其
    妻賴喜麗名義向屋主李泰河承租）租屋處，為南投縣警察局草屯局警員起獲，即
    警方查覺被告騎乘竊來之車牌ＫＡＹ－４１６號機車，前往追捕被告，而被告適
    時進入該屋內，警方在屋內查得丙○○之子張國成（丙○○之子）一枚身分證，
    而尋找到「被害人」丙○○。然查，(一)據被告稱伊剛到上址，警方即尾隨而至，
    伊立即逃跑等語，此與前揭警員洪慶民於本院證述相同。(二)上開物品，係在乙○○租屋處內獲。(三)丙○○於草屯分局供稱，上開物品係於八十八年八月三十一日
    十五時至十六時五十分，在住處失竊，並向當地派出所報案，惟據彰化縣警察局
    彰化分局覆本院稱：三家派出所未曾受理丙○○至所報失竊案，亦有三家派出所
    呈報單一紙可稽。則被告是否涉有竊盜，即亟待查證，不能光以乙○○於警訊稱
    ：該查扣物品內房間被告曾借住過，遽謂被告涉溓，此部分尚無從證明，應退回
    由檢察官另行偵辦。
據上論斷，應依刑事訴訟法第二百九十九條第一項前段，刑法第五十六條、第三百二
十條第一項，罰金罰鍰提高標準條例第一條前段，判決如主文。
本案經檢察官王怡仁到庭執行職務。
中    華    民    國      八十九      年      八      月      十八      日
                                臺灣彰化地方法院刑事第二庭
                                    法      官  王  鏡  明
右正本證明與原本無異。
如不服本判決，應於送達後十日內向本院提出上訴狀( 須附繕本 )。
告訴人或被害人對於判決如有不服具備理由請求檢察官上訴者，其上訴期間之計算係
以檢察官收受判決正本之日期為準。
     法院書記官  于  淑  真
中    華    民    國      八十九      年      八      月     二十四     日
刑法第三百二十條
意圖為自己或第三人不法之所有，而竊取他人之動產者，為竊盜罪，處五年以下有期
徒刑、拘役或五百元以下罰金。
意圖為自己或第三人不法利益，而竊佔他人之不動產者，依前項之規定處斷。
前二項之未遂犯罰之。


司法院資訊處製作；財團法人民間司法改革基金會備份。
